【裁判字號】    89,交上易,1021
【裁判日期】    890830
【裁判案由】    公共危險
【裁判全文】
臺灣高等法院臺中分院刑事判決                八十九年度交上易字第一○二一號
    上  訴  人
    即  被  告  甲○○
    選任辯護人  趙建興
右上訴人因公共危險案件，不服臺灣臺中地方法院八十九年度交易字第七七號，中華
民國八十九年三月十六日第一審判決（起訴案號：臺灣臺中地方法院檢察署八十九年
度偵字第一四七八號），提起上訴，本院判決如左：
    主      文
上訴駁回。
    事實及理由
一、本案經本院審理結果，認第一審判決認事用法及量刑均無不當，應予維持，並引
    用第一審判決書記載之事實、證據及理由（如附件）。
二、上訴人即被告甲○○在本院主張八十八年九月十四日夜晚，伊僅在住處淺酌，絕
    未至未能安全駕駛程度，在載朋友至火車站搭車途中，因低頭撿拾鑰匙圈，路人
    乙○○突然竄出，橫越馬路，撞及被告車輛始出車禍，被告立即將乙○○送醫急
    救，計支出醫藥費新臺幣五萬餘元，然被告絕未如起訴書所載酒味濃烈，眼睛充
    滿血絲，注意力無法集中情形，否則第一分局綠川派出所警員不會嗣後乘坐被告
    駕駛車輛自澄清醫院返回派出所云云，然查汽車駕駛人飲酒後其吐氣所含酒精成
    份超過每公升０‧二五毫克以上者，不得駕車，道路交通安全規則第一百十四條
    第二款定有明文，而被告肇事後經警測試飲酒後吐氣所含酒精成份達每公升０‧
    六七毫克，有其酒精測試值乙紙附卷足憑，已超過上開每公升０‧二五毫克之標
    準值甚多；且被告於前開時地駕駛上開自用小客車，因疏未注意車前狀況及注意
    暫停讓行人先行通過，致其所駕自用小客車撞及正橫越道路行走行人穿越道之被
    害人陳僑峰，使陳僑峰倒地受傷等情，除據被害人陳僑峰於警訊中指述甚明外，
    目擊證人楊資煜亦於警訊明確證述「當時是自小客車過來撞上陳僑峰及一位路人
    ，但是該路人並未受傷就自行離去」，復有現場草圖乙紙、被告車損照片二張及
    診斷證明書乙紙附警訊卷可稽；參以被告肇事後經警製作筆錄時，酒味濃烈，眼
    睛充滿血絲，注意力無法集中，亦有承辦本件車禍警員宋建昇所製作職務報告書
    乙紙附警訊卷可考，顯見被告飲酒後已不能安全駕駛動力交通工具，仍酒醉駕駛
    上開自用小客車以致肇事無疑。而警員係在是日夜晚十一時許，至澄清醫院為陳
    僑峰製作筆錄，有警卷調查筆錄可參，距本案案發時，已一小時餘，被告酒醉程
    度應已稍有消退，不能以當時係由被告載警員回派出所，即謂被告案發時未酒醉
    駕駛，是被告上開所辯，無非事後卸責之詞，不足採信，其上訴無理由，應予駁
    回。
三、據上論斷，應依刑事訴訟法第三百七十三條、第三百六十八條，判決如主文。
本案經檢察官蔡秀男到庭執行職務。
中      華      民      國    八十九     年      八       月     三十   日
                                  臺灣高等法院臺中分院刑事第五庭
                                        審判長法  官  吳  火  川
                                              法  官  郭  同  奇
                                              法  官  姚  勳  昌
右正本證明與原本無異。
不得上訴。
                                              書記官  陳  如  慧
中      華      民      國    八十九     年      八       月    三十一  日
刑法第一百八十五條之三：
服用毒品、麻醉藥品、酒類或其他相類之物，不能安全駕駛動力交通工具而駕駛者，
處一年以下有期徒刑、拘役或三萬元以下罰金。                              Ｉ


司法院資訊處製作；財團法人民間司法改革基金會備份。
